臺灣新竹地方法院刑事宣示判決筆錄   100年度審訴緝字第24號
公  訴  人  臺灣新竹地方法院檢察署檢察官
被      告  王淑娟
指定辯護人  本院公設辯護人林建和
上列被告因違反毒品危害防制條例案件，前經臺灣新竹地方法院
檢察署檢察官為緩起訴處分（98年度毒偵字第1305號），被告於
緩起訴期間內，未依緩起訴處分所附之履行條件，完成戒癮治療
，經檢察官依職權撤銷原處分（99年度撤緩字第133號）續行偵
查提起公訴（99年度撤緩毒偵字第23號）後，聲請改依協商程序
而為判決，本院於中華民國100年12月23日下午4時，在本院刑事
第十一法庭宣示判決，出席職員如下：
                審判長法  官  劉兆菊
                      書記官  林兆嘉
                      通  譯  鄭敏郎
法官起立朗讀判決主文、犯罪事實要旨、處罰條文，及告以上訴
限制、期間並提出上訴狀之法院，且諭知記載其內容：
一、主  文：
    王淑娟施用第一級毒品，處有期徒刑陸月，如易科罰金，以
    新臺幣壹仟元折算壹日；扣案之第一級毒品海洛因貳包（合
    計淨重貳點玖捌公克，純質淨重零點陸肆公克），均沒收銷
    燬之；扣案之注射針筒陸支及注射毒品用之橡皮管壹條，均
    沒收之。又施用第二級毒品，處有期徒刑月，如易科罰金
    ，以新臺幣壹仟元折算壹日；扣案之第二級毒品甲基安非他
    命壹包（毛重為壹點壹柒公克），沒收銷燬之。應執行有期
    徒刑捌月，如易科罰金，以新臺幣壹仟元折算壹日；扣案之
    第一級毒品海洛因貳包（合計淨重貳點玖捌公克，純質淨重
    零點陸肆公克）及第二級毒品甲基安非他命壹包（毛重為壹
    點壹柒公克），均沒收銷燬之；又扣案之注射針筒陸支及注
    射毒品用之橡皮管壹條，均沒收之。
二、犯罪事實要旨：
（一）王淑娟前曾因施用第一、二級毒品案件，經臺灣士林地方
      法院於民國93年5月18日以93年度毒聲字第214號裁定送觀
      察、勒戒後，因認有繼續施用毒品傾向，再由臺灣士林地
      方法院於95年4月13日以95年度毒聲字第171號裁定令入戒
      治處所施以強制戒治，嗣認無繼續強制戒治之必要，而於
      96年3月21日停止其處分釋放出所，並經臺灣士林地方法
      院檢察署檢察官於96年4月20日以96年度戒毒偵字第34 號
      為不起訴處分確定。
（二）詎王淑娟仍不知悔改，於前開強制戒治執行完畢釋放出所
      後5年內，分別為下列施用毒品犯行：
  １、復基於施用第一級毒品海洛因之犯意，於98年7 月28日中
      午12時許，在新竹縣竹北市○○○路155 巷2 弄19號租屋
      處內，以將第一級毒品海洛因摻水置於注射針筒再注射入
      體內之方式，非法施用第一級毒品海洛因1 次。
  ２、另基於施用第二級毒品甲基安非他命之犯意，於98年7 月
      30日上午9 時10分許為警採集尿液時起往前回溯96小時內
      某時，同在上揭新竹縣竹北市○○○路155 巷2 弄19號租
      屋處內，以將第二級毒品甲基安非他命置於吸食器內燒烤
      後吸取煙霧之方式，非法施用第二級毒品甲基安非他命1
      次。
（三）嗣於98年7 月29日下午6 時10分許，王淑娟駕駛車牌號碼
      8S-0657 號自用小客車違規停車在新竹縣竹北市○○○路
      155 巷2 弄路口，警據報前往處理，王淑娟主動交付在皮
      包內之第一級毒品海洛因2 包（毛重分別為1.26公克、2.
      04公克，合計淨重2.98公克）。員警又經其同意搜索車牌
      號碼8S-0657 號自用小客車後，查扣到第二級毒品甲基安
      非他命1 包（毛重1.17公克）、注射針筒6 支、注射毒品
      用之橡皮管1 條；復採集尿液送驗後，結果呈嗎啡、可待
      因、甲基安非他命陽性反應，安非他命濃度為275ng/ml（
      大於100ng/ml）始悉上情。
（四）案經新竹縣政府警察局竹北分局報告臺灣新竹地方法院檢
      察署檢察官偵查起訴後，經檢察官聲請認罪協商判決，由
      本院合議庭裁定由受命法官獨任改依協商程序而為判決。
三、處罰條文：
    毒品危害防制條例第10條第1 項、第2 項、第18條第1 項前
    段，刑法第11條、第41條第1 項前段、第2 項、第8 項、第
    51條第5 款、第38條第1 項第2 款。
四、沒收及沒收銷燬之諭知：為警所扣得之第一級毒品海洛因2
    包（毛重分別為1.26公克、2.04公克，合計淨重2.98公克，
    純質淨重0.64公克，保管字號：98年度白字第228 號，扣押
    物品清單見98年度毒偵字第1305號偵查卷第35頁），屬毒品
    危害防制條例第2 條第2 項第1 款所定之第一級毒品，係違
    禁物，有法務部調查局98年9 月15日調科壹字第0982302461
    0 號函1 份附卷可佐（見上偵查卷第51頁）；另經警扣得之
    第二級毒品甲基安非他命1 包（毛重1.17公克，保管字號：
    98年度安字第268 號，扣押物品清單見上偵查卷第34頁），
    屬毒品危害防制條例第2 條第2 項第2 款所定之第二級毒品
    ，亦係違禁物，與上開扣得之第一級毒品海洛因均應依毒品
    危害防制條例第18條第1 項前段規定，諭知沒收銷燬之。又
    另扣得之注射針筒6 支、注射毒品用之橡皮管1條 （保管字
    號：98年度保字第1132號，扣押物品清單見上偵查卷第33頁
    ），則係被告王淑娟所有且供其施用第一級毒品所用之物，
    業據被告王淑娟供承在卷（見本院100 年度審訴緝字第24號
    卷第41頁背面），爰依刑法第38條第1 項第2 款規定，宣告
    沒收之。
五、協商判決除有刑事訴訟法第455 條之4 第1 項第1 款於本訊
    問程序終結前，被告撤銷協商合意或檢察官撤回協商聲請者
    ；第2 款被告協商之意思非出於自由意志者；第4 款被告所
    犯之罪非第455 條之2 第1 項所定得以協商判決者；第6 款
    被告有其他較重之裁判上一罪之犯罪事實者；第7 款法院認
    應諭知免刑或免訴、不受理者情形之一，及違反同條第2 項
    「法院應於協商合意範圍內為判決；法院為協商判決所科之
    刑，以宣告緩刑或2 年以下有期徒刑、拘役或罰金為限」之
    規定者外，檢察官與被告均不得上訴。
六、如有前項得上訴之情形，得自收受宣示判決筆錄送達之日起
    10日內，向本院提出上訴書狀，上訴於第二審法院。
本案經檢察官洪期榮到庭執行職務。
中    華    民    國    100    年    12    月    23   日
                  刑事第九庭    書  記  官  林兆嘉
                                審判長法官  劉兆菊
以上筆錄正本係照原本作成。
中    華    民    國    100    年    12    月    23   日
                                書  記  官  許榮成
附錄本案論罪科刑法條：
毒品危害防制條例第10條
施用第一級毒品者，處6月以上5年以下有期徒刑。
施用第二級毒品者，處3年以下有期徒刑。